【裁判字號】    98,易,1078
【裁判日期】    980619
【裁判案由】    傷害等
【裁判全文】
臺灣臺北地方法院刑事判決            98年度易字第1078號
聲  請  人  台灣台北地方法院檢察署檢察官
被      告  乙○○
上列被告因傷害等案件，經檢察官聲請簡易判決處刑（98年度偵
字第1911號），本院認不宜逕以簡易判決處刑，簽移改依通常程
序審理，判決如下：
    主  文
乙○○傷害人之身體，處有期徒刑貳月，如易科罰金，以新台幣
壹仟元折算壹日；又以加害自由、財產之事，恐嚇他人致生危害
於安全，處有期徒刑貳月，如易科罰金，以新台幣壹仟元折算壹
日。應執行有期徒刑參月，如易科罰金，以新台幣壹仟元折算壹
日。
    事  實
一、乙○○於民國97年11月30日凌晨2 時20分許，在台北市中山
    區○○○路○ 段65巷17號甲○○工作之「春」卡拉OK店內，
    與他人發生爭執，甲○○見狀上前勸阻，乙○○竟基於傷害
    之犯意，徒手毆打甲○○，致甲○○受有臉、頭皮、頸、小
    腿挫傷、右眼角膜破皮、雙眼視網膜出血點、兩眼眼角膜上
    皮缺損之傷害，乙○○並基於恐嚇之犯意，對甲○○恫稱「
    別想在那家店做了、淡水買的新家也別想住了」等加害自由
    、財產之事，甲○○因而心生畏懼，致生危害於安全。
二、案經甲○○訴由台北市政府警察局中山分局報請台灣台北地
    方法院檢察署檢察官聲請簡易判決處刑。。
    理  由
一、按被告以外之人於審判外之言詞或書面陳述，除法律有規定
    者外，不得作為證據。被告以外之人於偵查中向檢察官所為
    之陳述，除顯有不可信之情況者外，得為證據。被告以外之
    人於審判外之陳述，雖不符前4 條之規定，而經當事人於審
    判程序同意作為證據，法院審酌該言詞陳述或書面陳述作成
    時之情況，認為適當者，亦得為證據。當事人、代理人或辯
    護人於法院調查證據時，知有第159 條第1 項不得為證據之
    情形，而未於言詞辯論終結前聲明異議者，視為有前項之同
    意。刑事訴訟法第159 條第1 項、第159 條之1 第2 項、第
    159 條之5 分別定有明文。證人甲○○於警詢中之陳述，雖
    屬被告以外之人於審判外之言詞陳述，然因當事人均未於言
    詞辯論終結前聲明異議，本院復審酌該言詞陳述係由證人出
    於自由意識而陳述，並無非法取證之情況，依刑事訴訟法第
    159 條之5之 規定，認上開證人於警詢之陳述，得採為認定
    本件犯罪事實所憑之證據。另證人陳麗淳、張堂光於偵查中
    向檢察官所為證述，雖係被告以外之人於審判外之言詞陳述
    ，為傳聞證據，然其等於偵查中向檢察官所為證述，均經具
    結，且本院審酌該等言詞陳述均係出於證人自由意識下所為
    之陳述，其等於偵查中之證詞，亦無顯不可信之情況，依刑
    事訴訟法第159 條之1 第2 項規定，均得採為認定本件犯罪
    事實所憑之證據，合先敘明。
二、訊據被告乙○○對於前揭時地毆打告訴人甲○○及有說過上
    開言語等事實，坦承不諱，惟矢口否認有何恐嚇犯行，辯稱
    ：伊並沒有恐嚇甲○○，只是順著語氣講的云云。經查：
（一）傷害部分，業據證人甲○○、陳麗淳、張堂光證述明確，
      復有馬偕紀念醫院（台北院區）、長春眼科聯合診所診斷
      證明書3 紙附卷可稽。
（二）恐嚇部分，亦據證人甲○○、陳麗淳、張堂光證述明確。
      按刑法之恐嚇罪，所稱以加害生命、身體、自由、名譽、
      財產之事，恐嚇他人者，係指以使人生畏怖心為目的，而
      通知將加惡害之旨於被害人而言（最高法院52年台上字第
      751 號判例參照）。被告坦承對甲○○稱「別想在那家店
      做了、淡水買的新家也別想住了」等語（本院98年6 月12
      日審判筆錄），且告訴人因此心生恐懼一節，並據證人甲
      ○○證述明確，被告乙○○辯稱其並無恐嚇告訴人之犯意
      ，並無足採。本件事證明確，被告傷害及恐嚇之犯行，均
      堪認定。
三、核被告所為，係犯刑法第277 條第1 項之普通傷害罪、同法
    第305 條之恐嚇罪。被告所犯上開二罪，犯意各別，行為互
    殊，應予分論併罰。爰審酌被告僅因小節即動手毆打告訴人
    ，造成告訴人受傷程度非輕，又出言恐嚇，犯罪手段所顯示
    之惡性應予非難，且犯後未能與告訴人達成和解、賠償其損
    害等一切情狀，分別量處如主文所示之刑，並諭知易科罰金
    之折算標準，暨定應執行之刑。
據上論斷，應依刑事訴訟法第452 條、第284 條之1 、第299 條
第1項 前段，刑法第277 條第1 項、第305 條、第51條第5 款、
第41條第1 項前段，刑法施行法第1 條之1 ，判決如主文。
本案經檢察官楊冀華到庭執行職務
中    華    民    國    98    年     6    月    19    日
                    刑事第七庭    法  官  林欣苑
上正本證明與原本無異。
如不服本判決應於收受送達後10日內向本院提出上訴書狀，並應
敘述具體理由；其未敘述上訴理由者，應於上訴期間屆滿後20日
內向本院補提理由書（均須按他造當事人之人數附繕本）「切勿
逕送上級法院」。告訴人或被害人如對於本判決不服者，應具備
理由請求檢察官上訴，其上訴期間之計算係以檢察官收受判決正
本之日期為準。
                                 書記官 劉英芬
中    華    民    國    98    年    6     月    22    日
附錄本案論罪法條
中華民國刑法第277條
（普通傷害罪）
傷害人之身體或健康者，處3 年以下有期徒刑、拘役或1 千元以
下罰金。
犯前項之罪因而致人於死者，處無期徒刑或7 年以上有期徒刑；
致重傷者，處3 年以上10年以下有期徒刑。
中華民國刑法第305條
（恐嚇危害安全罪）
以加害生命、身體、自由、名譽、財產之事，恐嚇他人致生危害
於安全者，處2 年以下有期徒刑、拘役或3 百元以下罰金。


司法院資訊處製作；財團法人民間司法改革基金會備份。
